臺灣高等法院刑事裁定
110年度毒抗字第1047號
抗  告  人
即  被  告  楊勝杰


上列抗告人即被告因違反毒品危害防制條例案件，不服臺灣士林
地方法院中華民國110年6月28日所為之裁定（110年度毒聲字第4
15號），提起抗告，本院裁定如下：
    主  文
抗告駁回。
    理  由
一、原裁定意旨略以：抗告人即被告楊勝杰（下稱被告）因違反
    毒品危害防制條例案件，經原審於民國110年6月1日以110年
    度毒聲字第415號裁定令入勒戒處所觀察、勒戒，該裁定正
    本於110年6月3日送達被告住所，並由被告本人簽收，本件
    抗告期間應自裁定送達翌（4）日起算5日，至110年6月8日
    屆滿，惟被告遲至110年6月16日始向本院提起抗告（嗣經函
    轉臺灣士林地方法院），顯已逾越抗告期間，不合法律上之
    程式，且無從補正，應予駁回等語。 
二、抗告意旨略以：因友人家中有新冠肺炎確診案例，被告擔憂
    自己可能受感染而自主健康管理，只是等14天，何錯之有？
    若被告因而確診，誰要承擔後果？如因此不讓被告聲請戒癮
    治療，對被告並不公平等語。
三、按當事人對於法院之裁定有不服者，除有特別規定外，得抗
    告於直接上級法院；抗告期間，除有特別規定外，為5日，
    自送達裁定後起算；提起抗告，應以抗告書狀，敘述抗告之
    理由，提出於原審法院為之；原審法院認為抗告不合法律上
    之程式或法律上不應准許，或其抗告權已經喪失者，應以裁
    定駁回之，刑事訴訟法第403條第1項、第406條前段、第407
    條、第408條第1項前段分別定有明文。
四、經查：
　㈠被告因違反毒品危害防制條例案件，經原審於110年6月1日以
    110年度毒聲字第415號裁定令入勒戒處所觀察、勒戒，該裁
    定正本於110年6月3日送達被告位在臺北市○○區○○街000巷00
    弄0號2樓之住所，並由被告本人簽收等情，有送達證書1紙
    （見毒聲415卷第29頁）在卷可稽。本件抗告期間應自裁定
    送達翌（4）日起算5日，至110年6月8日屆滿。惟被告竟遲
    至110年6月16日始具狀向本院提起抗告（嗣經函轉臺灣士林
    地方法院），此有刑事抗告訴狀其上之本院收狀戳章（見毒
    聲415卷第33頁）存卷可查，是被告提起本件抗告時顯已逾
    越前開抗告期間。
　㈡被告雖辯稱當時其因友人罹患新冠肺炎確診而在家自主健康
    管理云云。然被告自承非因接獲主管機關填發之隔離通知書
    或自主健康管理通知書，依規定進行隔離或自主健康管理乙
    節，有原審法院公務電話紀錄1紙（見毒聲415卷第35頁）在
    卷足憑；又經調閱被告持用門號0000000000號行動電話通聯
    紀錄及基地台位置查詢資料（見本院卷第45至77頁），確認
    被告於110年6月4日1時8分許至3時9分許、6時36分許至13時
    5分許、19時19分許至23時22分許、同月6日15時33分許、11
    0年6月8日14時59分許、16時42分許之基地台位置在臺北市○
    ○區○○路00○00號屋頂，於110年6月6日14時58分許之基地台
    位置在臺北市○○區○○○路○段00○0號5樓，上開2處基地台距離
    被告位在臺北市○○區○○街000巷00弄0號2樓住所直徑約1公里
    ，訊號涵蓋被告住所機率極低等情，亦有GOOGLE MAP網頁資
    料1份（見本院卷第93頁）、遠傳電信股份有限公司110年9
    月23日遠傳（發）字第11010902347號函1份（見本院卷第99
    頁）在卷可參，顯見被告於上開抗告期間（自110年6月4日
    起迄同月8日止）曾多次離開住所外出，致其持用之行動電
    話訊號受非為住所附近之基地台接收，是被告所辯因自主健
    康管理而無法即時抗告云云，已與事實不合，要難採信。是
    難認被告係因非可歸責於己之原因遲誤抗告期間，其抗告即
    屬違背法律上之程式，且無從補正，原審法院以裁定駁回抗
    告，並無不合。抗告意旨所陳，並不影響被告因抗告逾期而
    違背法律上程式之事實，且未能敘明或提出其非因過失而遲
    誤抗告期間之理由及證據，自無可採。
五、綜上，被告提起抗告，指摘原裁定不當云云，為無理由，應
    予駁回。
據上論斷，應依刑事訴訟法第412條，裁定如主文。
中　　華　　民　　國　　110 　年　　10　　月　　7 　　日
                  刑事第十二庭  審判長法　官  陳如玲
                                      法　官  魏俊明
                                      法　官  蔡如惠
以上正本證明與原本無異。
不得再抗告。
                                      書記官  宗志強
中　　華　　民　　國　　110 　年　　10　　月　　7 　　日